臺灣桃園地方法院刑事裁定
111年度撤緩字第74號
聲  請  人  臺灣桃園地方檢察署檢察官
受  刑  人  朱泰均



上列聲請人因受刑人因犯詐欺案件， 聲請撤銷緩刑之宣告（111
年度執聲字第364號），本院裁定如下：
    主  文
朱泰均之緩刑宣告撤銷。
    理  由
一、聲請意旨略以：受刑人朱泰均因犯詐欺案件，經本院於民國
    110年4月23日以109年度壢金簡字第17號判決判處有期徒刑2
    月，緩刑3年，緩刑期內付保護管束確定在案。然受刑人於
    緩刑付保護管束期間內，自110年8月起至111年1月，均未依
    規定報到，顯已違反保安處分執行法第74條之2第2、4、5款
    規定情節重大甚明，爰依保安處分執行法第74條之3第規定
    聲請撤銷緩刑等語。
二、經查，受刑人朱泰均因上開案件，經本院以109年度壢金簡
    字第17號判決判處有期徒刑2月，緩刑3年，緩刑期內付保護
    管束，並應於緩刑期間依附表二所示方式向吳鴻昇、楊宗翰
    、林威澄支付財產上損害賠償，並應於緩刑期間內接受法治
    教育課程肆場次，於110年6月3日確定在案等情，有臺灣高
    等法院被告前案紀錄表、本院刑事判決書各1份附卷可稽，
    合先敘明。
三、關於受刑人是否違反保安處分執行法第74條之2第2、4、5款
    事由之認定：
　㈠按受保護管束人在保護管束期間內，應遵守左列事項：一、
    保持善良品行，不得與素行不良之人往還。二、服從檢察官
    及執行保護管束者之命令。三、不得對被害人、告訴人或告
    發人尋釁。四、對於身體健康、生活情況及工作環境等，每
    月至少向執行保護管束者報告一次。五、非經執行保護管束
    者許可，不得離開受保護管束地；離開在10日以上時，應經
    檢察官核准，受保護管束人違反前條各款情形之一，情節重
    大者，檢察官得聲請撤銷保護管束或緩刑之宣告。保安處分
    執行法第74條之2、第74條之3第1項定有明文。是受保護管
    束處分之受刑人有違反上述保安處分執行法第74條之2所定
    在保護管束期間內應遵守事項，情節重大者，經檢察官聲請
    撤銷緩刑宣告時，法院得盱衡個案履行應遵守事項之可能、
    違反應遵守事項之原因及違反情節程度等一切情形，作為審
    認撤銷緩刑與否之標準。
　㈡承前所述，受刑人於緩刑期間內付保護管束，每月至少應向
    執行保護管束之臺灣桃園地方檢察署觀護人報告1次，然自1
    10年8月17日起，即多次未依規定報到。迭經臺灣桃園地方
    檢察署檢察官於110年9月23日、同年10月21日、同年11月18
    日、同年12月21日、111年1月20日多次發函告誡，竟自110
    年8月17日迄今，均未報到接受保護管束之執行等節，有臺
    灣桃園地檢署觀護人簽呈、上述告誡函暨送達證書等件可參
    ，又受刑人於上開期間內並無在監在押紀錄，有臺灣高等法
    院被告前案紀錄表存卷可參，顯見受刑人於緩刑併付保護管
    束期間，因行蹤不明，無從傳喚、通知，臺灣桃園地方檢察
    署檢察官及觀護人顯無法積極得悉近期內受刑人之實際生活
    、工作、人際交往等情況，足見受刑人多次無正當理由未遵
    守檢察官命令向觀護人報到，有違反保安處分執行法第74條
    之2第2款、第4款等應遵守事項之情形。
  ㈢受刑人之保護管束地為其戶籍地即桃園市○○區○○路000巷0弄0
    0號，因受刑人多次未按期向觀護人報到，而臺灣桃園地方
    檢察署則函請桃園市政府警察局楊梅分局、新北市政府警察
    局蘆洲分局派員對其訪查及協助查詢行蹤，亦有臺灣桃園地
    方檢察署函文在卷可查，觀諸上開查訪結果可知，受刑人確
    實未居住其保護管束地，此有臺灣桃園地方檢察署檢察官執
    行保護管束指揮書、上開函文及查訪表在卷可查，足認受刑
    人在未經許可下，逕自離開保護管束地，有違反保安處分執
    行法第74條之2第5款應遵守事項之情形。
　㈣本院衡酌緩刑宣告之旨，在於給予受刑人悔悟自新之機會，
    受刑人當知所珍惜，切實履行緩刑所附條件。然受刑人無正
    當理由拒不配合檢察官之執行指揮，未遵期向執行保護管束
    之臺灣桃園地方檢察署觀護人報到，使該署檢察官及觀護人
    無從對其執行保護管束，足認受刑人恣意、放任保護管束不
    顧，無視緩刑恩典，並無配合或服從保護管束命令之意，非
    如原宣告緩刑之確定判決所稱「知所警惕」，堪認受刑人違
    反保安處分執行法第74條之2第2款、第4款、第5款等應遵守
    事項情節重大，本院認原宣告之緩刑已難收其預期效果，應
    有執行刑罰之必要，聲請人請求依保安處分執行法第74條之
    3第1項規定撤銷緩刑，自屬有憑。　
四、綜上所述，聲請人主張受刑人有保安處分執行法第74條之3
    第1項之撤銷緩刑事由，聲請撤銷受刑人本案緩刑之宣告，
    為有理由，應予准許。
五、依刑事訴訟法第476條，保安處分執行法第74條之3第1項，
    裁定如主文。　　
中　　華　　民　　國　　111 　年　　3 　　月　　 1　　日
                  刑事第七庭    法　官　方楷烽
以上正本證明與原本無異。
如不服本裁定，應於裁定送達後5 日內向本院提出抗告狀。
                                書記官  廖子婷
中　　華　　民　　國　　111 　年　　3 　　月　　2 　　日